臺灣臺中地方法院刑事判決　　　　　96年度訴字第3182號
公　訴　人　臺灣臺中地方法院檢察署檢察官
被　　　告　乙○○原名張孝銘.
上列被告因偽造文書案件，經檢察官提起公訴（96年度偵字第10
854號），被告於準備程序中就被訴事實為有罪之陳述，經告以
簡式審判之旨，並聽取意見後，本院合議庭裁定由受命法官依法
獨任進行簡式審判程序判決如下：
    主  文
乙○○（原名張孝銘）連續行使偽造私文書，足以生損害於他人
，處有期徒刑陸月，如易科罰金，以銀元參佰元（即新臺幣玖佰
元）折算壹日，卡號一：0000000000000000、
卡號二：0000000000000000之信用卡申請書上
偽造之「甲○○」署押各壹枚、附件之卡號一：0000000
000000000、序號十三至四十四之簽帳單上偽造之「甲
○○」署押各壹枚、附件之卡號二：000000000000
0000、序號一至十五之簽帳單上偽造之「甲○○」署押各壹
枚，均沒收，減為有期徒刑月，如易科罰金，以銀元參佰元（
即新臺幣玖佰元）折算壹日，卡號一：00000000000
00000、卡號二：0000000000000000之信
用卡申請書上偽造之「甲○○」署押各壹枚、附件之卡號一：0
000000000000000、序號十三至四十四之簽帳單
上偽造之「甲○○」署押各壹枚、附件之卡號二：000000
0000000000、序號一至十五之簽帳單上偽造之「甲○
○」署押各壹枚，均沒收；又行使偽造私文書，足以生損害於他
人，處有期徒刑貳月，如易科罰金，以新臺幣壹仟元折算壹日，
附件之卡號一：0000000000000000、序號一之
簽帳單上偽造之「甲○○」署押壹枚，沒收，減為有期徒刑壹月
，如易科罰金，以新臺幣壹仟元折算壹日，附件之卡號一：00
00000000000000、序號一之簽帳單上偽造之「甲
○○」署押壹枚，沒收；又行使偽造私文書，足以生損害於他人
，處有期徒刑貳月，如易科罰金，以新臺幣壹仟元折算壹日，附
件之卡號一：0000000000000000、序號二之簽
帳單上偽造之「甲○○」署押壹枚，沒收，減為有期徒刑壹月，
如易科罰金，以新臺幣壹仟元折算壹日，附件之卡號一：000
0000000000000、序號二之簽帳單上偽造之「甲○
○」署押壹枚，沒收；又行使偽造私文書，足以生損害於他人，
處有期徒刑貳月，如易科罰金，以新臺幣壹仟元折算壹日，附件
之卡號一：0000000000000000、序號三之簽帳
單上偽造之「甲○○」署押壹枚，沒收，減為有期徒刑壹月，如
易科罰金，以新臺幣壹仟元折算壹日，附件之卡號一：0000
000000000000、序號三之簽帳單上偽造之「甲○○
」署押壹枚，沒收；又行使偽造私文書，足以生損害於他人，處
有期徒刑貳月，如易科罰金，以新臺幣壹仟元折算壹日，附件之
卡號一：0000000000000000、序號四之簽帳單
上偽造之「甲○○」署押壹枚，沒收，減為有期徒刑壹月，如易
科罰金，以新臺幣壹仟元折算壹日，附件之卡號一：00000
00000000000、序號四之簽帳單上偽造之「甲○○」
署押壹枚，沒收；又行使偽造私文書，足以生損害於他人，處有
期徒刑貳月，如易科罰金，以新臺幣壹仟元折算壹日，附件之卡
號一：0000000000000000、序號五之簽帳單上
偽造之「甲○○」署押壹枚，沒收，減為有期徒刑壹月，如易科
罰金，以新臺幣壹仟元折算壹日，附件之卡號一：000000
0000000000、序號五之簽帳單上偽造之「甲○○」署
押壹枚，沒收；又行使偽造私文書，足以生損害於他人，處有期
徒刑貳月，如易科罰金，以新臺幣壹仟元折算壹日，附件之卡號
一：0000000000000000、序號六之簽帳單上偽
造之「甲○○」署押壹枚，沒收，減為有期徒刑壹月，如易科罰
金，以新臺幣壹仟元折算壹日，附件之卡號一：0000000
000000000、序號六之簽帳單上偽造之「甲○○」署押
壹枚，沒收；又行使偽造私文書，足以生損害於他人，處有期徒
刑貳月，如易科罰金，以新臺幣壹仟元折算壹日，附件之卡號一
：0000000000000000、序號七之簽帳單上偽造
之「甲○○」署押壹枚，沒收，減為有期徒刑壹月，如易科罰金
，以新臺幣壹仟元折算壹日，附件之卡號一：00000000
00000000、序號七之簽帳單上偽造之「甲○○」署押壹
枚，沒收；又行使偽造私文書，足以生損害於他人，處有期徒刑
貳月，如易科罰金，以新臺幣壹仟元折算壹日，附件之卡號一：
0000000000000000、序號八之簽帳單上偽造之
「甲○○」署押壹枚，沒收，減為有期徒刑壹月，如易科罰金，
以新臺幣壹仟元折算壹日，附件之卡號一：000000000
0000000、序號八之簽帳單上偽造之「甲○○」署押壹枚
，沒收；又行使偽造私文書，足以生損害於他人，處有期徒刑貳
月，如易科罰金，以新臺幣壹仟元折算壹日，附件之卡號一：0
000000000000000、序號九之簽帳單上偽造之「
甲○○」署押壹枚，沒收，減為有期徒刑壹月，如易科罰金，以
新臺幣壹仟元折算壹日，附件之卡號一：0000000000
000000、序號九之簽帳單上偽造之「甲○○」署押壹枚，
沒收；又行使偽造私文書，足以生損害於他人，處有期徒刑貳月
，如易科罰金，以新臺幣壹仟元折算壹日，附件之卡號一：00
00000000000000、序號十之簽帳單上偽造之「甲
○○」署押壹枚，沒收，減為有期徒刑壹月，如易科罰金，以新
臺幣壹仟元折算壹日，附件之卡號一：00000000000
00000、序號十之簽帳單上偽造之「甲○○」署押壹枚，沒
收；又行使偽造私文書，足以生損害於他人，處有期徒刑貳月，
如易科罰金，以新臺幣壹仟元折算壹日，附件之卡號一：000
0000000000000、序號十一之簽帳單上偽造之「甲
○○」署押壹枚，沒收，減為有期徒刑壹月，如易科罰金，以新
臺幣壹仟元折算壹日，附件之卡號一：00000000000
00000、序號十一之簽帳單上偽造之「甲○○」署押壹枚，
沒收；又行使偽造私文書，足以生損害於他人，處有期徒刑貳月
，如易科罰金，以新臺幣壹仟元折算壹日，附件之卡號一：00
00000000000000、序號十二之簽帳單上偽造之「
甲○○」署押壹枚，沒收，減為有期徒刑壹月，如易科罰金，以
新臺幣壹仟元折算壹日，附件之卡號一：0000000000
000000、序號十二之簽帳單上偽造之「甲○○」署押壹枚
，沒收；又行使偽造私文書，足以生損害於他人，處有期徒刑貳
月，如易科罰金，以新臺幣壹仟元折算壹日，行動電話0000
－000000之門號申請書及行動電話門號申請代辦授權書上
偽造之「甲○○」署押各壹枚，均沒收，減為有期徒刑壹月，如
易科罰金，以新臺幣壹仟元折算壹日，行動電話0000－00
0000之門號申請書及行動電話門號申請代辦授權書上偽造之
「甲○○」署押各壹枚，均沒收；應執行有期徒刑壹年，如易科
罰金，以銀元參佰元（即新臺幣玖佰元）折算壹日，卡號一：0
000000000000000、卡號二：00000000
00000000之信用卡申請書上偽造之「甲○○」署押各壹
枚、附件之卡號一：0000000000000000、序號
十三至四十四之簽帳單上偽造之「甲○○」署押各壹枚、附件之
卡號二：0000000000000000、序號一至十五之
簽帳單上偽造之「甲○○」署押各壹枚、附件之卡號一：000
0000000000000、序號一至十二之簽帳單上偽造之
「甲○○」署押各壹枚、行動電話0000－000000之門
號申請書及行動電話門號申請代辦授權書上偽造之「甲○○」署
押各壹枚，均沒收。
    事  實
一、乙○○（原名張孝銘）素行不佳，前曾犯恐嚇罪（未構成累
    犯），詎仍不知悔改。乙○○於民國（下同）九十四年間，
    基於偽造其弟甲○○名義文書之概括犯意，先偽造甲○○名
    義簽名一枚之信用卡申請書，足生損害於甲○○後，於九十
    四年間持向永豐信用卡股份有限公司申辦信用卡（卡號分別
    為：卡號一：0000000000000000、卡號二
    ：0000000000000000）後，復基於意圖為
    自己不法所有之概括犯意，連續自九十四年五月一日起至九
    十五年六月四日止，在附件：甲○○消費明細表所示（1）
    、卡號一：0000000000000000、序號十三
    至四十四之時間，多次持用上開甲○○名義之信用卡，至序
    號十三至四十四所示之特約商店，以在簽帳單上偽造持卡人
    「甲○○」之簽名一枚後，交還該等特約商店，用以表示持
    卡人確認付款之詐術之不正方法，使該等特約商店陷於錯誤
    ，誤認乙○○為有權持卡之人，而交付所消費之財物。乙○
    ○復於（2）、卡號二：000000000000000
    0、序號一至十五之時間，多次持用甲○○名義之信用卡，
    至序號一至十五所示之特約商店，以在簽帳單上偽造持卡人
    「甲○○」之簽名一枚後，交還該等特約商店，用以表示持
    卡人確認付款之詐術之不正方法，使該等特約商店陷於錯誤
    ，誤認乙○○為有權持卡之人，而交付所消費之財物。
二、乙○○復另行起意，於（1）、附件所示卡號一：0000
    000000000000、序號一至十二之時間，先後十
    二次，持用甲○○名義之信用卡，至序號一至十二所示之特
    約商店，先後十二次以在簽帳單上偽造持卡人「甲○○」之
    簽名一枚後，交還該等特約商店，用以表示持卡人確認付款
    之詐術之不正方法，使該等特約商店陷於錯誤，誤認乙○○
    為有權持卡之人，而交付所消費之財物，乙○○因此詐欺取
    財十二次。（2）、乙○○又另行起意，於九十五年九月二
    十二日，至台中市遠傳電信股份有限公司西屯區之營業處所
    ，偽造甲○○名義簽名各一枚之門號申請書及行動電話門號
    申請代辦授權書，足生損害於甲○○後，持之向遠傳電信股
    份有限公司申辦0000－000000之門號使用。
三、案經甲○○訴請臺灣臺中地方法院檢察署檢察官偵查起訴。
    理  由
一、按除被告所犯為死刑、無期徒刑、最輕本刑為三年以上有期
    徒刑之罪或高等法院管轄第一審案件者外，於前條第一項程
    序進行中，被告先就被訴事實為有罪之陳述時，審判長得告
    知被告簡式審判程序之旨，並聽取當事人、代理人、辯護人
    及輔佐人之意見後，裁定進行簡式審判程序，刑事訴訟法第
    二百七十三條之一第一項定有明文。本件被告所犯係死刑、
    無期徒刑、最輕本刑為三年以上有期徒刑以外之罪，其於準
    備程序中就被訴事實為有罪之陳述，且經審判長告知被告簡
    式審判程序之旨，並聽取公訴人及被告之意見後，本院合議
    庭認為適宜而裁定由受命法官獨任進行簡式審判程序，合先
    敘明。
二、現行刑事訴訟法為保障被告之反對詰問權，排除具有虛偽危
    險性之傳聞證據，以求實體真實之發現，於該法第一百五十
    九條第一項明定被告以外之人於審判外之言詞或書面陳述，
    除法律有規定者外，不得作為證據。是被告以外之人於審判
    外之陳述，除有同條第二項之除外情形，或符合同法第一百
    五十九條之一至第一百五十九條之五，或其他法律有特別規
    定得為證據之情形者外，自不採為論罪之依據。簡式審判程
    序，貴在審判程序之簡省便捷，檢察官指出之證據方法，只
    要被告及辯護人無異議，即可使用，縱或是被告以外之人在
    審判外之陳述，亦得作為證據，是刑事訴訟法第一百五十九
    條第二項規定；「法院以簡式審判程序，不適用之」；第二
    百七十三條之二規定：「簡式審判程序之證據調查，不受第
    一百五十九條第一項…規定之限制」，是於簡式審判程序，
    有關傳聞證據之證據能力限制規定自無適用之餘地，合先敘
    明。
三、訊據被告乙○○對於上揭事實坦承不諱，核與告訴人甲○○
    所指訴之情節相符，並有永豐信用卡股份有限公司九十六年
    五月二十五日永豐信風險管制部○九六字第○○○九二號函
    及所檢附之信用卡申請書、永豐信用卡股份有限公司九十六
    年五月二十九日永豐信風險管制部○九六字第○○一一五號
    函及所檢附之刷卡消費明細、遠傳電信股份有限公司九十六
    年五月三十一日遠傳企營字第○九六一○五○六○三七號函
    及所檢附之申辦門號申請書及行動電話門號申請代辦授權書
    等在卷足資佐證，足認被告乙○○自白，核與事實相符，堪
    予採信，事證至臻明確，被告乙○○犯行洵堪認定。
四、（一）、核被告乙○○就犯罪事實欄一、所為係犯刑法第二
    百一十六條行使第二百一十條偽造私文書罪及第三百三十九
    條第一項之詐欺取財罪。其偽造署押之行為係偽造文書之部
    分行為，不另論罪；其偽造文書後復持以行使，偽造之低度
    行為應為行使之高度行為所吸收，應論以行使偽造文書罪。
    被告乙○○先後二次偽造信用卡申請書，並多次冒用張孝銘
    名義盜刷信用卡，其行使偽造私文書及詐欺取財犯行，均時
    間緊接，犯罪構成犯罪要件相同，顯係基於概括犯意反覆為
    之，均為連續犯，應依刑法第五十六條規定以一罪論，並加
    重其刑。又被告所犯上開行使偽造私文書及詐欺取財等二罪
    （偽造信用卡申請書及盜刷信用卡部分）間，具有方法結果
    之牽連關係，為牽連犯，應依刑法第五十五條規定從一重依
    行使偽造私文書罪處斷。被告一行為而觸犯上開行使偽造私
　　文書及詐欺取財等二罪名（盜刷信用卡部分），屬想像競合
　  ，應從一重之行使偽造私文書罪處斷。被告行為後，刑法第
    四十一條第一項前段有關易科罰金折算之標準，業經總統於
    九十四年二月二日公布修正，自九十五年七月一日施行，由
    「得以一元以上三元以下折算一日，易科罰金」，並適用修
    正前罰金罰鍰提高標準條例第二條（現已刪除）之規定，提
    高為「得以新台幣一千元、二千元或三千元折算一日，易科
    罰金」，且刪除「因身體、教育、職業、家庭之關係或其他
    正當事由，執行顯有困難者」之條件，依修正施行後刑法第
    二條第一項「行為後法律有變更者，適用行為時之法律。但
    行為後之法律有利於行為人者，適用最有利於行為人之法律
    」之規定，比較修正前後刑法第四十一條第一項前段之規定
    ，修正後之規定，並未較有利於被告，故本件應適用被告行
    為時即修正前刑法第四十一條第一項前段及修正前罰金罰鍰
    提高標準條例第二條之規定，諭知易科罰金之折算標準，即
    應以銀元三百元折算一日，經折算為新台幣後，應以新台幣
    九百元折算一日，併予敘明。又被告行為後，刑法第五十六
    條「連續數行為而犯同一之罪名者，以一罪論。但得加重其
    刑至二分之一」之規定，業經總統於九十四年二月二日公布
    修正予以刪除，並自九十五年七月一日施行。而刑法第五十
    六條刪除後，原規定之數行為而犯同一之罪名者，除有接續
    犯之情形外，應按數罪併罰之原則論處，依修正施行後刑法
    第二條第一項「行為後法律有變更者，適用行為時之法律。
    但行為後之法律有利於行為人者，適用最有利於行為人之法
    律」之規定，比較刪除前後刑法第五十六條之規定，刪除後
    之規定，並未較有利於被告，故應適用被告行為時即刪除前
    刑法第五十六條之規定論處，附此敘明。再被告行為後，刑
    法第五十五條後段關於牽連犯「犯一罪而其方法或結果之行
    為犯他罪名者，從一重處斷」之規定，業經總統於九十四年
    二月二日公布修正予以刪除，並自九十五年七月一日施行。
    而刑法第五十五條後段關於牽連犯之規定刪除後，原規定之
    犯一罪而其方法或結果之行為犯他罪名者，除依具體情況認
    有想像競合犯之情形外，應按數罪併罰之原則論處，依修正
    施行後刑法第二條第一項「行為後法律有變更者，適用行為
    時之法律。但行為後之法律有利於行為人者，適用最有利於
    行為人之法律」之規定，比較刪除前後刑法第五十五條後段
    關於牽連犯之規定，刪除後之規定，並未較有利於被告，故
    應適用被告行為時即刪除前刑法第五十五條後段關於牽連犯
    之規定論處，亦此敘明。（二）、核被告乙○○就犯罪事實
    欄二、（1）所為，先後十二次盜刷信用卡，詐得十二次財
    物之行為，係分別犯十二個刑法第二百一十六條行使第二百
    一十條偽造私文書罪及第三百三十九條第一項之詐欺取財罪
    。其偽造署押之行為係偽造文書之部分行為，不另論罪；其
    偽造文書後復持以行使，偽造之低度行為應為行使之高度行
    為所吸收，應論以行使偽造文書罪。被告一行為而觸犯上開
    刑法第二百一十六條行使第二百一十條偽造私文書罪及第三
    百三十九條第一項之詐欺取財罪之二罪名，屬想像競合，應
    從一重之刑法第二百一十六條行使第二百一十條偽造私文書
    罪處斷（於本院行審理程序時，到庭實行公訴檢察官業以言
    詞聲明更正為屬想像競合）。（三）、核被告乙○○就犯罪
    事實欄二、（2）所為，則係犯刑法第刑法第二百一十六條
    行使第二百一十條偽造私文書罪及第三百三十九條第一項之
    詐欺取財罪。其偽造署押之行為係偽造文書之部分行為，不
    另論罪；其偽造文書後復持以行使，偽造之低度行為應為行
    使之高度行為所吸收，應論以行使偽造文書罪。被告一行為
    而觸犯上開刑法第二百一十六條行使第二百一十條偽造私文
    書罪及第三百三十九條第一項之詐欺取財罪之二罪名，屬想
    像競合，應從一重之刑法第二百一十六條行使第二百一十條
    偽造私文書罪處斷。（四）、被告乙○○就犯罪事實欄一，
    所為連續行使偽造私文書罪；與犯罪事實欄二、（1）所為
    十二個行使偽造私文書罪；及犯罪事實欄二、（2）所為一
    個行使偽造私文書罪，犯意各別，犯罪構成要件不同，均應
    予分論併罰。爰審酌被告乙○○犯罪之動機、目的、手段、
    品行不佳，詳如前述，此有台灣台中地方法院檢察署刑案資
    料查註紀錄表一份在卷可按、所生危害及犯罪後坦認罪愆，
    頗具悔意，然犯罪後迄今仍未與告訴人甲○○達成民事和解
    ，取得諒解等一切情狀，分別量處如主文所示之刑，並均諭
    知易科罰金之折算標準，及定其應執行刑，以資懲儆。按刑
    法第二條第一項規定：「行為後法律有變更者，適用行為時
    之法律。但行為後之法律有利於行為人者，適用最有利於行
    為人之法律」。依刑法第五十一條定應執行刑時，裁判確定
    前犯數罪，或其中一罪在新法施行前者，均應為新舊法比較
    ，最高法院民國九十五年五月二十三日第八次刑事庭會議著
    有決議可資參照。則本件涉及新舊法比較部分如下：
    (一)、查本件被告乙○○所犯犯罪事實欄一之犯行時間皆係在
    九十五年六月三十日前所犯，其行為時之刑法第四十一條第
    一項前段乃規定：「犯最重本刑為五年以下有期徒刑以下之
    刑之罪，而受六個月以下有期徒刑或拘役之宣告，因身體、
    教育、職業、家庭之關係或其他正當事由，執行顯有困難者
    ，得以一元以上三元以下折算一日，易科罰金」；且易科罰
    金之折算標準即修正前罰金罰鍰提高標準條例第二條前段（
    現已刪除）所為之規定，係就其原定數額提高為一百倍折算
    一日，則本件被告乙○○所犯犯罪事實欄一之犯行時之易科
    罰金折算標準，應以銀元三百元折算一日，經折算為新臺幣
    後，應以新臺幣九百元折算一日；然因九十五年七月一日修
    正公布施行之刑法第四十一條第一項前段規定：「犯最重本
    刑為五年以下有期徒刑以下之刑之罪，而受六個月以下有期
    徒刑或拘役之宣告者，得以新臺幣一千元、二千元或三千元
    折算一日，易科罰金」，揆諸上開說明，因被告乙○○所犯
    犯罪事實欄一、二之犯行中有一罪乃在新法施行前，自應為
    新舊法之比較，茲經比較修正前、後之易科罰金折算標準後
    ，則顯以修正前之規定較有利於受刑人，而應以銀元三百元
    即新臺幣九百元折算一日。
    (二)、次查九十五年七月一日修正公布施行之刑法第四十一條
    第二項固然規定：「前項規定於數罪併罰，其應執行之刑未
    逾六月者，亦適用之」；而九十五年七月一日修正施行前之
    刑法第四十一條第一項規定：「犯最重本刑為五年以下有期
    徒刑以下之刑之罪，而受六個月以下有期徒刑或拘役之宣告
    ，因身體、教育、職業、家庭之關係或其他正當事由，執行
    顯有困難者，得以一元以上三元以下折算一日，易科罰金。
    但確因不執行所宣告之刑，難收矯正之效，或難以維持法秩
    序者，不在此限。」，同條第二項規定：「併合處罰之數罪
    ，均有前項情形，其應執行之刑逾六月者，亦同。」。惟依
    刑法施行法第三條之一第三項：「於九十四年一月七日刑法
    修正施行前犯併合處罰數罪中之一罪，且該數罪均符合第四
    十一條第一項得易科罰金之規定者，適用九十年一月四日修
    正之刑法第四十一條第二項規定」，同法第十條之一復規定
    ：「中華民國九十四年一月七日修正公布之刑法，自九十五
    年七月一日施行。」規定。再原判決被告於九十五年六月三
    十日前連續犯如「附表」編號１、２所示之故買贓物罪，與
    九十五年六月三十日前所犯如「附表」編號７、８、９所示
    之三故買贓物罪及九十五年七月一日後所犯如「附表」編號
    ３、４、５、６所示之四竊盜罪應併合處罰，該數罪最重本
    刑均為五年以下有期徒刑以下之刑，而均受六個月以下有期
    徒刑之宣告，均符合刑法第四十一條第一項得易科罰金之規
    定，則依上揭刑法施行法第三條之一第三項規定，該併合處
    罰之數罪，即應適用九十年一月四日修正之刑法第四十一條
    第二項規定，亦即併合處罰之數罪，均符合刑法第四十一條
    第一項得易科罰金之規定，縱其應執行之刑逾六月，仍均得
    易科罰金（最高法院九十六年度台非字第二二三號刑事判決
    要旨參照）。則本件被告乙○○所犯犯罪事實欄一之犯行時
    間皆係在九十五年六月三十日前所犯，其餘所犯犯罪事實欄
    二、（1）、（2）之犯行時間則係在九十五年七月一日後所
    犯，因被告乙○○所犯犯罪事實欄一、二之犯行中有一罪乃
    在新法施行前，自應為新舊法之比較，茲經比較修正前、後
    之前開規定後，則顯以修正前之規定較有利於被告，該併合
    處罰之數罪，揆諸前揭說明及最高法院刑事判決要旨所釋示
    ，即應適用九十年一月四日修正之刑法第四十一條第二項規
    定，其應執行之刑雖逾六月，仍均得易科罰金。
    (三)、再者，受刑人所犯上開二罪中之一罪係在新法施行前，
    依前揭最高法院九十五年五月二十三日第八次刑事庭會議決
    議，自應為新舊法之比較。而刑法第五十一條業於九十四年
    二月二日修正公布，並於九十五年七月一日施行，修正前刑
    法第五十一條規定：「數罪併罰，分別宣告其罪之刑，依左
    列各款定其應執行者：」其中第五款規定：「宣告多數有期
    徒刑者，於各刑中之最長期以上，各刑合併之刑期以下，定
    其刑期。但不得逾二十年。」。修正後刑法第五十一條第五
    款規定：「宣告多數有期徒刑者，於各刑中之最長期以上，
    各刑合併之刑期以下，定其刑期。但不得逾三十年。」，經
    比較新舊刑法第五十一條第五款之規定，修正後刑法並非較
    有利於行為人，依刑法第二條第一項前段之規定，當應依修
    正前之刑法第五十一條，定其應執行之刑，併予敘明。
    卡號一：0000000000000000、卡號二：0
    000000000000000之信用卡申請書上偽造之
    「甲○○」署押各一枚、附件之卡號一：00000000
    00000000、序號十三至四十四之簽帳單上偽造之「
    甲○○」署押各一枚、附件之卡號二：000000000
    0000000、序號一至十五之簽帳單上偽造之「甲○○
    」署押各一枚、附件之卡號一：000000000000
    0000、序號一至十二之簽帳單上偽造之「甲○○」署押
    各一枚、行動電話0000－000000之門號申請書及
    行動電話門號申請代辦授權書上偽造之「甲○○」署押各一
    枚，均應依刑法第二百十九條之規定，不問屬於犯人與否，
    均併予宣告沒收之。至於被告乙○○盜刷之簽帳單客戶收執
    聯雖曾交其收執，惟均已丟棄不存在，業據被告乙○○供述
    明確在卷，為免執行困難起見，且非屬違禁物，爰不依法併
    予宣告沒收，附此敘明。被告所犯前開之罪，犯罪時間均在
    九十六年四月二十四日減刑基準日之前，經核並無中華民國
    九十六年罪犯減刑條例第三條不予減刑之規定，而符合該條
    例第二條第一項第三款之規定，均應分別予以減刑，並均分
    別諭知易科罰金之折算標準，及定其應執行刑。
據上論斷，應依刑事訴訟法第二百九十九條第一項前段、第二百
七十三條之一第一項，刑法第二條第一項前段、第二百十六條、
第二百十條、第三百三十九條第一項、第五十五條、第二百十九
條、修正前刑法第五十六條、第五十五條、第四十一條第一項前
段、第二項（九十年一月四日修正，九十年一月十日總統公布）
、第五十一條第五款、第九款、第十款，中華民國九十六年罪犯
減刑條例第二條第一項第三款、第七條、第九條、第十條第一項
，罰金罰鍰提高標準條例第一條前段、修正前罰金罰鍰提高標準
條例第二條，刑法施行法第一條之一第一項、第二項前段、第三
條之一，現行法規所定貨幣單位折算新台幣條例第二條，判決如
主文。
中　　華　　民　　國　　96　　年　　10　　月　　22　　日
                        刑事第六庭    法　官　洪俊誠
以上正本證明與原本無異。
如不服本判決，應於判決送達後十日內向本院提出上訴狀，上訴
於臺灣高等法院臺中分院(須附繕本)。
                                      書記官　蕭榮峰
中　　華　　民　　國　　96　　年　　10　　月　　22　　日
附錄論罪科刑實體法條文：
刑法第210條（偽造變造私文書罪）：
偽造、變造私文書，足以生損害於公眾或他人者，處5年以下有
期徒刑。
刑法第216條（行使偽造變造或登載不實之文書罪）：
行使第210條至第215條之文書者，依偽造、變造文書或登載不實
事項或使登載不實事項之規定處斷。
刑法第339條第1項（普通詐欺罪）：
意圖為自己或第三人不法之所有，以詐術使人將本人或第三人之
物交付者，處5年以下有期徒刑、拘役或科或併科1千元以下罰金
。
（95年6月30日前之罰金部份業經提高10倍為1萬元）
（95年7月1日後之罰金部份業經刑法施行法第一條之一第二項前
段提高30倍為新台幣3萬元）
刑法第219條：
偽造之印章、印文或署押，不問屬於犯人與否，沒收之。
刑法施行法第一之一條（95年06月14日修正）：
中華民國九十四年一月七日刑法修正施行後，刑法分則編所定罰
金之貨幣單位為新臺幣。
九十四年一月七日刑法修正時，刑法分則編未修正之條文定有罰
金者，自九十四年一月七日刑法修正施行後，就其所定數額提高
為三十倍。但七十二年六月二十六日至九十四年一月七日新增或
修正之條文，就其所定數額提高為三倍。
